臺灣高等法院民事判決　　　　　　　　 93年度重上字第435號
　　上　訴　人　衛道科技股份有限公司
　　法定代理人　張泰銘
　　訴訟代理人　陳峰富律師
　　複代理人　　張簡勵如律師
　　　　　　　　蕭世光律師
　　訴訟代理人　林合民律師
　　被上訴人　　台灣富士通股份有限公司
　　法定代理人　久野和生
　　訴訟代理人　黃三榮律師
　　　　　　　　陳文智律師
　　　　　　　　胡元禎律師
上列當事人間請求給付貨款事件，上訴人對於中華民國93年7月
26日臺灣臺北地方法院93年度重訴字第442號第一審判決提起上
訴，經本院於94年1月26日言詞辯論終結，判決如下：
    主  文
上訴及假執行之聲請均駁回。
第二審訴訟費用由上訴人負擔。
    事  實
壹、上訴人方面：
一、聲明：
  (一)原判決廢棄。
  (二)被上訴人應給付上訴人新台幣（下同）7196萬9680元整，及
    自臺灣臺北地方法院93年度促字第5315號支付命令送達被上
    訴人之翌日起，至清償日止，按年息百分之五計算之利息。
  (三)上訴人願供擔保，請准宣告假執行。
二、陳述：除與原判決記載相同者，茲引用外，補陳略稱：
  (一)兩造於民國（下同）91年3月27日簽訂訂購確認單（下稱系
    爭訂購單），成立系爭買賣契約，非兩造通謀虛偽意思表示
    為之：系爭訂購單中係約定由上訴人出售物品與被上訴人，
    被上訴人應給付總金額為1億197萬元價金，上訴人依該訂購
    單於91年3月29日將訂購物品送交被上訴人，並開立發票交
    付之，被上訴人應負有給付價金之義務。被上訴人於92年3
    月4日清償其中3000萬元與上訴人，被上訴人尚積7196萬968
    0元貨款。而被上訴人對於系爭證物簽名、印章之真正均不
    爭執，兩造買賣關係自應為真正。
  (二)系爭訂購單第五條所載「付款條件」並非指「條件」之約定
    ：
  1.系爭訂購單下方附加條款即本訂單以收到太電數位科技股份
    有限公司（下稱太電公司）給予被上訴人相同項目之訂單後
    始生效之記載，此屬系爭買賣附加之「停止條件」，於太電
    公司給予被上訴人相同項目訂單後，系爭買賣契約法律行為
    已因停止條件成就而生效，另依統字第665號解釋、最高法
    院上字第453號判例、最高法院39年台上字第1053號判例意
    旨，兩造買賣契約既成立，彼此權利義務已然發生，系爭訂
    購單第5條付款條件之性質應屬「清償期之約定」，僅是履
    行其義務之期限或方法應依照約定之付款和交貨條件而已。
    是以，上訴人依照系爭訂購單第七條交貨日期交貨完畢，其
    中3000萬元貨款，被上訴人亦付予上訴人完畢，足證系爭契
    約已成立生效，並無被上訴人答辯三狀辯稱上開條款約定，
    係以收到太電公司付款及被上訴人付清貨款等事實成就為停
    止條件，於該停止條件成就前，被上訴人給付貨款及上訴人
    移轉貨品所有權之法律行為不生效力，亦不發生被上訴人給
    付貨款及上訴人移轉貨品所有權之義務，應係誤解附條件法
    律行為與清償期約定之性質。
  2.就系爭訂購單之解釋，應非僅拘泥於文字所載「付款條件」
    ，而應以雙方之真意為準，上訴人為上市公司，本件總價金
    為1億餘元，兩造怎可能以一偶然、不確定事實作為付款條
    件？況被上訴人原可以以「條件未成就」為抗辯，拒絕給付
    任何款項，何以被上訴人願意給付3000萬元貨款，且願意於
    92年12月5日與上訴人簽立備忘錄（下稱系爭備忘錄）？顯
    見被上訴人強辯上開付款條件為「條件性質」，顯不合情理
    ，亦有違經驗法則、論理法則。
  (三)系爭備忘錄變更系爭買賣契約原約定內容：
  1.依系爭備忘錄三項內容，足證兩造係重新協議給付期限，並
    明白確認被上訴人於訂立備忘錄時其付款義務已屆清償期，
    而變更雙方原以太電公司付款為付款期限之約定，否則若訂
    立備忘錄時被上訴人之付款期限尚未屆至，被上訴人何以給
    付3000萬元貨款且於備忘錄中同意於92年底前完成以銷貨扣
    抵貨款？可見被上訴人確已肯認清償期已屆至。
  2.兩造因太電公司顯已給付不能，故同意變更原來約定之清償
    期限、增加以貨物抵償貨款清償方式，並簽立備忘錄，備忘
    錄自應有效成立，被上訴人於原審時不爭執備忘錄之有效性
    ，並以該備忘錄有效為前提事實答辯，則被上訴人辯稱該備
    忘錄缺乏必要之點為無效，實不可採。
  3.兩造於原審93年7月5日整理爭點時，就爭執事項第三點，同
    意「依備忘錄之約定，原告是否僅得主張貨物之支付，而不
    能請求價金？」由此足認，雙方於原審所同意之爭點，只限
    於上訴人依備忘錄之約定，僅能請求被上訴人給付貨物？或
    得請求支付價金？爭點僅在於上訴人請求給付之內容為貨物
    或價金而已，至於上訴人得依備忘錄請求被上訴人為給付，
    亦即被上訴人之清償期已屆至之事實，並未列入爭點。因此
    被上訴人於本院翻覆伊於原審同意之爭點事項，改主張清償
    期未屆至云云，顯非合法。
  (四)退步言之，縱認系爭訂購單第五項記載，仍為被上訴人付款
    義務清償期所為之約定，然本件太電公司亦處於顯不能支付
    其債務，本件付款期限（清償期）因約定之不確定事實已發
    生不能，應認清償期已屆至，被上訴人即應給付上訴人全部
    貨款：
  1.如認被上訴人是否收到太電數位公司之付款，性質上屬於當
    事人預期不確定事實，依最高法院28年上字第1740判例意旨
    ，當事人預期不確定事實之發生，以該事實發生時為債務清
    償期者，該事實發生或其發生已不能時，為清償期屆至之時
    。本件太電公司經營不善實際停業中，此由該公司負責人楊
    建興到庭陳述及國稅局、臺灣票據交換所函覆本院內容可明
    。因此太電公司已於92年2月14日經通報為拒絕往來，當時
    即已失去支付能力及信用，不可能支付被上訴人貨款，被上
    訴人亦曾就本件貨款事宜向太電公司提起訴訟追償，案件已
    確定，被上訴人明知太電公司無力清償，故始終未對太電公
    司強制執行，依上開實務見解可認，系爭買賣契約所定以被
    上訴人收到太電公司付款之不確定事實為被上訴人債務清償
    期屆至之約定，因太電公司顯已不能支付其債務，本件付款
    期限（清償期）因約定之不確定事實已發生不能，應認清償
    期已屆至，被上訴人即應給付上訴人全部貨款。
貳、被上訴人方面：
一、聲明：
  (一)上訴人之上訴及其假執行之聲請均駁回。
  (二)如受不利之判決，被上訴人願供擔保請准宣告免為假執行。
二、陳述：除與原判決記載相同者，茲引用外，補陳略稱：
  (一)系爭訂購單第五條所載「付款條件」乃指「條件」：
  1.依系爭訂購單第5條明確記載為「付款條件」，當事人真意
    確以被上訴人收到太電公司貨款後，被上訴人始對上訴人之
    貨款給付義務發生之條件。
  2.依最高法院83年台上字第1740號判決意旨及學者就「條件」
    與「期限」性質區分之見解，被上訴人給付貨款之法律行為
    ，當屬附有「停止條件」。況依第五條記載，可分為「收到
    太電公司貨款」與「收到太電公司貨款後7日內以匯款或即
    期支票支付」兩部分。如認第五條屬清償期之約定，則前述
    兩者何者為為所謂的「清償期」，即有疑義，若認「收到太
    電公司款項」始為「清償期」，則「收到款項後十日內」之
    約定，豈非具文？上訴人所陳顯不足採。
  3.系爭訂購單第11條約定內容，其中「客戶‧‧‧付清貨款或
    票據‧‧‧兌現」，其發生係屬將來客觀上不確定之事實（
    亦即將來被上訴人是否會對上訴人「付清」貨款，於客觀上
    並不確定），亦係對上訴人移轉貨品所有權予被上訴人之法
    律行為所附之「停止條件」，則系爭訂購書第五條解釋為條
    件，將使各條約前後語意邏輯一致，亦使雙方互負之對待給
    付義務相當。
  4.兩造與太電公司間乃針對相同系爭貨物，分別於同日由太電
    公司向被上訴人、以及由被上訴人向上訴人下訂單，貨物則
    於由上訴人公司出貨予被上訴人，再由被上訴人出貨予太電
    公司，此由上訴人上訴理由(四)狀所載可明。既有上開交易背
    景為前提，兩造訂約之真意，當係必須以被上訴人「確實」
    收到太電公司之貨款後，始支付系爭貨款予上訴人，如被上
    訴人尚未收到太電公司支付之剩餘款項，仍認被上訴人須支
    付上訴人係系爭款項，除有違兩造真意，更使系爭訂購單第
    五條付款條件形成具文，更屬不公平解釋，亦以損害被上訴
    人為主要目的以及違反誠實信用原則等情事，依民法第148
    條規定，縱認上訴人有請求係爭貨款之權利，亦應認上訴人
    不得行使該權利。則以「被上訴人收到太電公司貨款給付」
    之不確定事實成就（即停止條件成就）時，作為所謂清償期
    「起算」之時點，並以「被上訴人收到太電公司貨款給付」
    後七天為清償期「屆至」之時點，本件被上訴人既然尚未收
    到太電公司給付係爭貨款，則系爭訂購單第五條附加之停止
    條件顯尚未成就，故被上訴人對上訴人付款義務尚未發生，
    而因被上訴人亦尚未收到太電公司之前述款項，則前述所謂
    「七日」之清償期亦無從起算，尚亦無清償期已屆至之情形
    發生可言。
  (二)系爭備忘錄根本無效：
  1.兩造簽訂系爭備忘錄當時，並無備忘錄第二條(一)所載「
    附件銷售貨品及售價（含稅）一覽表」存在，上訴人原審亦
    自認不諱，顯見兩造就前述一覽表根本未加以商議。而前述
    「備忘錄」係當事人雙方就以「銷貨扣抵」方式清償貨款所
    為之協議，雙方既未對前述一覽表中扣抵貨品之項目與售價
    加以商議，則顯未就「備忘錄」必要之點達成合意，故依民
    法第153條反面解釋，系爭備忘錄約定係屬無效。上訴人於
    本院始針對無效系爭備忘錄主張可確認被上訴人付款義務已
    屆清償期云云，洵無可採。從而，無論系爭備忘錄之記載內
    容為何，因系爭備忘錄無效，被上訴人給付貨款義務是否發
    生之判斷，仍須依系爭訂購單第五條付款條件為準。
  2.縱認系爭備忘錄有效，然其內容係針對兩造就被上訴人對上
    訴人尚未發生之給付義務貨款金額而為確認，及就扣抵貨品
    交貨期限所為之約定，系爭備忘錄第6行「至今尚未支付」
    云云，亦僅在確認兩造間依系爭訂購單所成立之買賣契約，
    被上訴人尚未支付予上訴人之係爭款項金額而已。是以，系
    爭備忘錄並未針對系爭訂購單有任何變更之約定，亦未針對
    被上訴人給付貨款之義務何時發生或清償期等事宜為任何合
    意。
  3.本件被上訴人給付貨款義務，仍須依系爭訂購單中「付款條
    件」之約定，上訴人猶辯稱：依系爭備忘錄，已明確認被上
    訴人於訂立備忘錄時其付款義務已屆清償期，而變更雙方原
    以太電公司付款為付款期限之約定云云，實屬無稽，並不足
    採。
  4.原審爭點整理時，上訴人亦同意「依備忘錄之約定，原告是
    否僅得主張貨物之交付，而不能請求價金？」此一爭點，並
    無「系爭備忘錄有無變更系爭訂購單第五條」之爭點，則上
    訴人辯稱系爭備忘錄變更系爭訂購單內容，屬原審不爭執事
    項云云，實不足採。
  5.另依系爭備忘錄第二條約定，兩造已將被上訴人對上訴人給
    付之標的變更為「貨品」，自不得向被上訴人轉而請求給付
    「貨款」。
  (三)被上訴人對上訴人給付貨款之清償期尚未屆至：
  1.依民法第26條、第30條、第40條規定，及依公司法第6條、
    第25條、司法院（64）台函民字第03742號函等見解，本件
    太電公司經解散、清算終結而使其法人格完全消滅前，其權
    利主體之地位依舊存續，當仍有負擔及清償其債務之可能。
    是以，縱認太電公司目前有上訴人所謂負債大於資產、銀行
    退票紀錄及已辦理停業登記等情形，亦與太電公司清償能力
    有無之判斷無涉。況太電公司91、92年度資產負債表內容以
    觀，太電公司淨值總額均為正數，甚於92年度有盈餘，太電
    公司當仍有清償能力。
  2.依學者及最高法院22年上字第3180號判例意旨，縱認被上訴
    人給付貨款義務業已發生，然太電公司目前亦無所謂支付價
    金之資力，亦不符合民法上「給付不能」要件，不該當最高
    法院28年上字第1740號判例所稱「發生已不能」之情形。故
    本件即無該判例之適用甚明，從而被上訴人對上訴人給付貨
    款之清償期亦未屆至。
  3.如認太電公司「目前沒有支付能力」為真，亦不表示太電公
    司於「將來」沒有支付能力，蓋公司之資產與負債狀況本為
    浮動性之變化，目前一時之虧損並不代表將來永久必然之負
    債，本件實無前述最高法院28年上字第1740號判例之適用。
    理  由
一、被上訴人原法定代理人為揚原浩，於原審變更為山田哲，於
    本院審理中再變更為久野和生，並均依法聲明承受訴訟，核
    無不合，應予淮許。
二、上訴人主張：被上訴人於91年3月27日向上訴人訂購電腦設
    備及週邊產品乙批，上訴人於同年月29日完成出貨並經由被
    上訴人簽收，被上訴人依約應給付上訴人貨款1億零197萬元
    ，被上訴人於92年3月5日給付上訴人3000萬元後，尚欠7196
     萬9680元未為給付，嗣被上訴人與上訴人於92年11月5日簽
    定備忘錄，約定被上訴人須於92年底前以銷貨扣抵前開未給
    付之金額，惟被上訴人並未完成任何扣抵貨品之交貨程序，
    上訴人依民法第229條規定以支付命或起訴狀送達發生催告
    之同一效力，並爰依民法第367條規定請求被上訴人給付等
    語。並聲明：被上訴人應給付上訴人7196萬9680元，並自支
    付命令聲請狀送達翌日起至清償日止，按週年利率百分之5
    計算之利息。
三、被上訴人則以：上訴人與被上訴人曾與訴外人太電公司相互
    有協議，約定先由太電公司將系爭電腦設備及週邊產品乙批
    售予上訴人，次由上訴人將同一貨品售予被上訴人，最後由
    被上訴人再將前述貨品售回太電公司，三方約定相互間形式
    上為買賣文件之交換，所有交易行為均只是紙上作業，目的
    係為達成彼此業績之需求，訴外人太電公司自始至終均無出
    貨之意思，嗣上訴人與被上訴人所簽定系爭客戶訂購確認單
    ，即本於前開協議而訂立，雙方實質上並無買賣之真意，系
    爭客戶訂購確認單為通謀虛偽意思表示，依民法第87條第1
    項本文之規定為無效；倘認為系爭客戶訂購單確認單為有效
    ，則依系爭客戶訂購確認單付款條件之約定，須被上訴人收
    到訴外人太電公司之貨款，始對上訴人負有付款之義務，被
    上訴人將所收到太電公司3000萬元之貨款給付予上訴人後，
    即未再收到太電公司後續給付之貨款，對上訴人自無給付之
    義務；又依上訴人與被上訴人於92年11月5日簽訂之備忘錄
    約定，上訴人與被上訴人之給付標的從原來之貨款已變更為
    備忘錄所列之貨品，上訴人僅得向被上訴人請求貨品而不得
    請求給付貨款等語置辯。
四、兩造不爭執之點：
(一)被上訴人於91年3月27日向上訴人訂購電腦設備及週邊產品
    乙批，嗣被上訴人與上訴人於92年11月5日簽定備忘錄，約
    定被上訴人須於92年底前以銷貨扣抵前開未給付之金額，惟
    被上訴人並未依備忘錄銷貨扣抵系爭貨款，亦未完成任何扣
    抵貨品之交貨程序。
(二)兩造就渠等所簽訂或出具之客戶訂購確認單、採購單、貨品
    簽收單、統一發票、備忘錄、及被上訴人出具予訴外人太電
    公司之報價單等證物形式上之真正均不爭執。
(三)太電公司於93年3月4日匯款3000萬元予被上訴人，被上訴人
    於同日為支付系爭貨品買賣價金匯款3000萬元予上訴人。
五、兩造爭執之點：
(一)兩造簽訂之系爭電腦設備及週邊產品乙批之買賣契約是否為
    通謀虛偽意思表示？
(二)若該買賣契約有效，則該客戶訂購確認單上第5條所載之付
    款條件，其法律上之性質為何？
(三)依備忘錄之約定，上訴人是否僅得主張貨物之交付，而不能
    請求給付價金？
六、關於「兩造簽訂之系爭電腦設備及週邊產品乙批之買賣契約
    是否為通謀虛偽意思表示？」之爭點：
(一)按民法第87條第1項所謂通謀虛偽意思表示，係指表意人與
    相對人雙方故意為不符真意之表示而言。上訴人主張兩造間
    成立系爭買賣契約，被上訴人則否認之，並抗辯兩造與太電
    公司間協議將系爭貨品由太電公司出售予上訴人，上訴人再
    將之出售予被上訴人，最後再由被上訴人將之出售予太電公
    司，三方約定相互間形式上為買賣文件之交換，所有交易行
    為均只是紙上作業，目的係為達成彼此間業績之需求，太電
    公司自始並無出貨之意，兩造所簽訂之「客戶訂購確認單」
    即是本於前開協議而訂立，兩造實質上無買賣之真意等情，
    並提出被上訴人與太電公司所簽訂與本件買賣同一貨品內容
    之報價單影本及證明太電公司支付被上訴人貨款3000萬元之
    華南商業銀行匯入匯款備查簿影本為證。惟查兩造所簽訂或
    出具之客戶訂購確認單、採購單、貨品簽收單、統一發票、
    備忘錄等書證，兩造均不爭執其形式上之真正，且被上訴人
    事後於93年3月4日匯款3000萬元予上訴人以支付系爭貨款等
    情，亦為兩造所是認，已如上述，是依該具有證據能力文書
    內容之記載，兩造間確實就系爭電腦設備及週邊產品乙批成
    立買賣契約，上訴人依該買賣契約出貨予被上訴人，並經被
    上訴人簽收，被上訴人事後並依約支付部分價款，則上訴人
    主張兩造間成立系爭買賣契約，應屬可採。
(二)次按私文書經本人或其代理人簽名、蓋章或按指印或有法院
    或公證人之認證者，推定為真正，民事訴訟法第358條第1項
    定有明文。經查由上訴人出具並經被上訴人簽收之貨品簽收
    單，被上訴人既不爭執其形式上之真正，依該簽收單內容所
    載系爭電腦設備及週邊產品乙批被上訴人亦確已簽收無訛，
    自應認為真實，被上訴人雖否認有收受系爭貨品，惟未能舉
    證以實其說而推翻前開推定，其抗辯並未收受系爭貨品云云
    ，自屬無據，實無足取。至被上訴人所提其與太電公司所簽
    訂與本件買賣同一貨品內容之報價單影本，其僅得證明系爭
    貨品由被上訴人向上訴人買受後，再由被上訴人將之出售予
    太電公司，而價格略高於本件買賣價格，亦符一般商業轉售
    牟利之習慣，亦尚不足證明本件買賣係經兩造為通謀虛偽意
    思表示所致。況兩造均不爭執本件買賣事後尚簽訂備忘錄，
    依備忘錄之內容所載，其所涉及者乃本件買賣契約貨款之支
    付方式，若系爭買賣如被上訴人所言僅係紙上作業，兩造何
    需於事後再就貨款之支付另為約定？是被上訴人辯稱系爭買
    賣乃兩造之通謀虛偽云云，於法無據，尚難採信。
七、關於「若該買賣契約有效，則該客戶訂購確認單上第5條所
    載之付款條件，其法律上之性質為何？」之爭點：
(一)上訴人主張本件「客戶訂購確認單」上所載「付款條件：收
    到太電數位科技股份有限公司貨款後七天內以電匯或即期支
    票支付。」，係本件買賣貨款支付期限，被上訴人於買賣契
    約成立時即負有給付價款之義務等語。被上訴人辯稱該約款
    係付款條件，即被上訴人於收受太電公司貨款後被上訴人始
    負有支付價款之義務，縱前開約定係付款期限，亦因太電公
    司尚未支付貨款予被上訴人，前開約款之期限無從起算致期
    限未能屆至，被上訴人亦不負給付貨款之義務等語。
(二)按所謂條件與期限均係當事人對其意思表示效力所附加的限
    制，構成意思表示（法律行為）的一部。本件兩造間因簽訂
    「客戶訂購確認單」所成立之買賣契約係屬債權行為，當得
    附加條件或期限之附款，而觀諸兩造所不爭執之系爭「客戶
    訂購確認單」所為約定：「(5)付款條件：收到太電數位科技
    股份有限公司貨款後七天內以電匯或即期支票支付」之內容
    ，依其文義解釋、約款內容之性質、前後約款內容之體系解
    釋、當事人之訂約真意及權利義務平衡等觀點分別審酌之，
    皆可明確顯示「被上訴人給付貨款予上訴人」係以系爭「客
    戶訂購確認單」之「（5）付款條件：收到太電數位科技股
    份有限公司貨款」之不確定事實，作為被上訴人對上訴人付
    款義務發生之「停止條件」。再以「被上訴人收到太電公司
    貨款給付」之不確定事實成就（即停止條件成就）時，作為
    所謂清償期「起算」之時點，並以「被上訴人收到太電公司
    貨款給付」後7天為清償期「屆至」之時點。況上訴人亦自
    陳：「本件客戶訂購確認單下方載有『附加條款：本訂單以
    收到以收到太電數位科技股份有限公司給予台灣富士通公司
    相同之訂單後始生效』，此為本件買賣契約所附加之停止條
    件」等語（見本院第1卷第193頁，上訴理由（四）狀第2頁
    第10行以下），是上開約定係以被上訴人收到太電公司貨款
    為被上訴人給付系爭貨款予上訴人之停止條件，應堪認定。
(三)另按買受人負有支付價金的義務，除有約定外，其支付義務
    因契約成立而發生，亦即，原則上買受人支付價金之義務雖
    因契約成立而發生，但於契約當事人另有約定之情形，則應
    依當事人之約定，以決定給付義務何時發生。本件「客戶訂
    購確認單」（5）付款條件即屬兩造對被上訴人給付貨款義
    務何時發生「另有約定」之情況。而依「客戶訂購確認單」
    （5）付款條件之約定，被上訴人對上訴人給付貨款之義務
    ，自須待被上訴人收到太電貨款後始行發生。況被上訴人已
    依「客戶訂購確認單」所成立之買賣契約關係，以及「客戶
    訂購確認單」（5）付款條件之約定，於收到太電公司3000
    萬元貨款後，隨即於當天支付予上訴人。惟被上訴人至今尚
    未收到太電公司之後續系爭貨款，已如上述，則依「客戶訂
    購確認單」（5）付款條件之約定，被上訴人支付系爭貨款
    義務之停止條件尚未成就，被上訴人自無支付系爭貨款予上
    訴人之義務。
八、關於「依備忘錄之約定，上訴人是否僅得主張貨物之交付，
    而不能請求給付價金？」之爭點：
(一)觀諸兩造於93年11月5日所簽訂之備忘錄第2條記載：「對於
    乙方（即被上訴人）尚未給付甲方（即上訴人）之應付貨款
    ，甲方同意接受乙方以銷貨扣抵之方式處理，內容如下：(
    一) …… (二)乙方應於九十二年底前完成所有扣抵貨品之
    交貨程序。(三)乙方完成所有扣抵貨品交貨程序之同時，甲
    方即按第一條所載，以收受貨品之總價扣抵等額之乙方應付
    貨款。」等語，兩造顯係約定系爭買賣貨款得以銷售貨品扣
    抵，且扣抵期限為92年12月底以前，若被上訴人未於92年12
    月底以前以銷售貨物相扣抵時，被上訴人就系爭貨款之給付
    義務並不因而消滅，亦不因此變更給付內容為約定貨物之交
    付，故被上訴人抗辯因兩造簽訂備忘錄，上訴人僅得請求約
    定銷售貨物之交付而不得請求被上訴人給付價金，自無足採
    。
(二)至該備忘錄之簽訂，是否變更系爭買賣契約關於停止條件及
    付款期限之約定？經查前開備忘錄第2條之記載，僅約定被
    上訴人於銷售約定貨物時得以扣抵系爭買賣價金，關於未經
    扣抵部分之買賣價金部分，尚未見兩造有變更該不確定事實
    （即太電公司支付被上訴人貨款）之合意，是上訴人請求被
    上訴人給付系爭買賣價金仍應受前開停止條件是否成就，太
    電公司交付貨款期限是否屆至之限制，尚不得僅以兩造嗣後
    另簽定備忘錄遽主張被上訴人應給付系爭貨款。
九、綜上所述，兩造系爭買賣關於本件貨款部分，因被上訴人給
    付貨款之停止條件未成就，從而上訴人主張被上訴人應給付
    系爭買賣之貨款，7196萬萬9680元及其遲延利息，即屬無據
    ，不應准許。原審駁回上訴人之訴，理由雖有部分不同，結
    論則無二致。上訴意旨指摘原判決不當，求予廢棄改判並於
    本院聲明願供擔保請准宣告假執行，為無理由，均應駁回之
    。
十、本件事證已臻明確，兩造其餘主張及舉證，與本件判決結果
    無涉，毋庸一一審酌，併予敘明。
十一、據上論結，本件上訴為無理由，依民事訴訟法第449條第1
    項、第78條，判決如主文。
中　　華　　民　　國　　94　　年　　2 　　月　　 2　　日
                  民事第第八庭審判長法  官 李瓊蔭
                                    法  官 游明仁
                                    法  官 魏麗娟
正本係照原本作成。
如不服本判決，應於收受送達後二十日內向本院提出上訴書狀，
其未表明上訴理由者，應於提出上訴後二十日內向本院補提理由
書狀（均須按他造當事人之人數附繕本）上訴時應提出委任律師
或具有律師資格之人之委任狀；委任有律師資格者，另應附具律
師資格證書及釋明委任人與受任人有民事訴訟法第四百六十六條
之一第一項但書或第二項（詳附註）所定關係之釋明文書影本。
中　　華　　民　　國　　94　　年　　2 　　月　　 4　　日
                                    書記官 曾瓊安
附註：
民事訴訟法第四百六十六條之一（第一項、第二項）：
對於第二審判決上訴，上訴人應委任律師為訴訟代理人。但上訴
人或其他法定代理人具有律師資格者，不在此限。
上訴人之配偶、三親等內之血親、二親等內之姻親，或上訴人為
法人、中央或地方機關時，其所屬專任人員具有律師資格並經法
院認為適當者，亦得為第三審訴訟代理人。
